臺灣臺中地方法院民事裁定
111年度聲字第16號
聲  請  人  王昭雄  


相  對  人  邱茂鴻  
上列當事人間聲請停止執行事件，本院裁定如下：
    主      文
聲請人供擔保新臺幣壹萬伍仟伍佰捌拾參元後，本院一○九年度
司執字第一○八二一○號遷讓房屋等執行事件囑託臺灣臺南地方法
院一一○年度司執助字第一九五○號強制執行之執行程序，於本院
一一一年度訴字第二一六號債務人異議之訴等事件判決確定、調
解或和解成立、撤回起訴前應停止執行。
    理      由
一、聲請意旨略以：相對人前以臺灣新北地方法院(下稱新北地
    院)110年度新北院民公鈞字第000117號公證書(下稱系爭公
    證書)及臺中市○○區○○路0段00號4樓房屋(下稱系爭房屋)之
    房屋租賃契約(下稱系爭租賃契約)書為執行名義(含返還系
    爭房屋、給付租金及違約金)，聲請對聲請人之不動產為強
    制執行，經本院110年度司執字第108210號遷讓房屋等事件
    強制執行在案（下稱系爭執行事件），惟兩造間並無債權債
    務關係，聲請人業已提起本院111年度訴字第216號債務人異
    議之訴事件(下稱系爭本案訴訟事件)，如不停止系爭執行事
    件程序，恐日後有甚難以回後原狀之損害，為此，爰依強制
    執行法第18條第2項聲請裁定准予供擔保後停止執行等語。
二、按有回復原狀之聲請，或提起再審或異議之訴，或對於和解
    為繼續審判之請求，或提起宣告調解無效之訴、撤銷調解之
    訴，或對於許可強制執行之裁定提起抗告時，法院因必要情
    形或依聲請定相當並確實之擔保，得為停止強制執行之裁定
    ，強制執行法第18條第2項定有明文。經查：
(一)系爭執行事件係相對人以系爭公證書及系爭租賃契約書為執
    行名義，聲請就聲請人所有之臺南市○○區○○段000○號建物及
    同段520、521地號土地為強制執行，經本院110年9月16日以
    中院平110司執寅字第108210號函囑託臺灣台南地方法院(下
    稱臺南地院)強制執行，嗣聲請人於110年10月6日遷讓返還
    系爭房屋予相對人，本院即以系爭房屋之執行標的已終結，
    而臺南地院回復後未能於2個月內終結為由，而將相對人之
    執行名義檢送台南地院，有本院職權調取之系爭執行事件卷
    證資料可參。而臺南地院110年度司執助第1950號強制執行
    事件(下稱系爭囑託執行事件)係本於系爭執行事件之囑託而
    執行，如無本院之系爭執行事件，即無其他法院受託執行事
    件，是應認臺南地院受託執行事件屬本院系爭執行事件強制
    執行程序之一環，臺南地院受託執行事件程序既未終結，本
    院之系爭執行事件不得認為執行程序已經終結。是本院系爭
    執行事件雖已依地方法院民事執行處併案、調卷及囑託執行
    參考要點第17點之規定，以本院執行標的均已終結為由，將
    執行名義移送臺南地院，惟僅係行政上作業便利之措施，不
    能執此認為系爭執行事件之強制執行程序已經終結（最高法
    院96年度台抗字第634號民事裁定意旨參照）。
(二)又聲請人已對相對人提起系爭本案訴訟事件，經本院依職權
    調取之系爭本案訴訟事件卷證資料核閱無訛，而系爭囑託執
    行事件之強制執行程序亦尚未終結，亦有本院電話紀錄表在
    卷可查。是聲請人表明願供擔保聲請停止系爭執行事件之強
    制執行程序，即有理由而應予准許。
三、次按法院依強制執行法第18條第2項定擔保金額而准許停止
    強制執行之裁定者，該項擔保係備供債權人因停止執行所受
    損害之賠償，其數額應依標的物停止執行後，債權人未能即
    時受償或利用該標的物所受之損害額，或其因另供擔保強制
    執行所受之損害額定之，非以標的物之價值或其債權額為依
    據（最高法院86年度台抗字第442號裁定要旨參照）。另依
    系爭公證書之記載，兩造間約定逕受強制執行者為系爭租賃
    契約書所載之房屋租金或違約金，以及系爭房屋應於租賃期
    限屆滿交還，是系爭執行事件之執行債權額計算，即應以上
    開得逕受強制執行範圍內之債權為據，再查：
(一)本件相對人請求強制執行之事項為：「1、聲請人應將系爭
    房屋騰空遷讓並返還相對人。2、聲請人應自民國110年3月3
    0日起至返還系爭房屋之日止，按月給付相對人租金(損害金
    )新臺幣（下同）1萬5,000元及違約金1萬5,000元。」其中
    ，聲請人業於110年10月6日遷讓返還系爭房屋予相對人，已
    如前述，此部分執行標的已終結，即無酌定擔保金之必要。
    又依系爭租賃契約書第2條約定，系爭租賃契約於110年8月3
    1日即因期限屆至而終止，故相對人得聲請強制執行之債權
    額為自110年3月30日起至110年8月31日租期屆滿之日止，按
    月應給付相對人之租金1萬5,000元(依系爭租賃契約書第3條
    約定)，及自租賃期滿翌日即110年9月1日起至110年10月6日
    聲請人返還系爭房屋之日止，按月請求依租金兩倍計算即3
    萬元之違約金(依系爭租賃契約書第8條第1項約定)。另相對
    人僅以每月違約金1萬5,000元之範圍內聲請強制執行，是相
    對人於系爭執行事件之執行債權額應為9萬3,500元【計算式
    ：租金15,000元×（5＋1/30）＋違約金15,000元×(1+6/30)=93
    ,500元】。倘系爭執行事件停止執行，可能造成相對人受到
    之最大損害，即應以上開執行債權未能提前受償，而受有該
    債權額依法定利率計算之損失為據。
(二)又系爭本案訴訟事件之訴訟標的金額，業經本院核定為113
    萬6,692元【計算式：93,500+430,000+40,000+550,000+23,
    192=1,136,692元】，屬通常訴訟程序事件，且不得上訴第
    三審，依其爭執之難易程度，並參考各級法院辦案期限實施
    要點之規定，民事第一審、第二審案件辦案期限分別為1年4
    月、2年，共計3年4月，訴訟期間應可評估約3年4月，則相
    對人因聲請人聲請停止執行所受之損害，應為在該民事訴訟
    程序進行期間，延後取得9萬3,500元按法定利率計算之利息
    損失，計1萬5,583元【計算式：93,500×5%×（3＋4/12）＝15,
    583，元以下四捨五入】，故本院認聲請人應供擔保之金額
    以1萬5,583元為適當。
四、依強制執行法第18條第2項，爰裁定如主文。
中　　華　　民　　國　　111 　年　　1 　　月　　22　　日
                  民事第六庭  法 官  謝長志 
以上正本係照原本作成。
如對本裁定抗告，應於收受裁定正本送達後10日內向本院提出抗
告狀，並繳納抗告裁判費新台幣1,000 元。
中　　華　　民　　國　　111 　年　　1 　　月　　24　　日
                              書記官  林舒涵